臺灣高雄地方法院刑事判決　　　　　　　95年度易字第2578號
公　訴　人　臺灣高雄地方法院檢察署檢察官
被　　　告　戊○○
上列被告因竊盜案件，經檢察官提起公訴（95年度偵字第30398號
），本院判決如下：
    主  文
戊○○共同犯攜帶兇器竊盜罪，處有期徒刑壹年。扣案附表所示
之物均沒收。
    事  實
一、戊○○於民國95年11月16日上午某時，基於意圖為自己不法
    所有之竊盜犯意，在高雄縣內門鄉○○村○○○段1117號（
    即高雄縣內門鄉永富村50號丙○○住處），以其所攜帶對於
    人之生命、身體、安全具有危險性，客觀上可供兇器使用之
    附表編號1 至6 所示工具，剪斷該處地上為丙○○所有之華
    隆150 平方公釐電纜銅線、變壓器後，即通知友人乙○○、
    丁○○，告以其有取得電纜線之管道可變賣得利，並表示其
    於剪電纜線之過程中遭受電擊受傷致無法搬重物，其遂與乙○○、丁○○（乙○○、丁○○二人均經本院判處有期徒刑
    7 月確定）共同基於意圖為自己不法所有之竊盜犯意聯絡，
    於同日上午6 時至7 時許間，引導乙○○、丁○○共同至前
    揭丙○○住處，並向乙○○、丁○○指示該處地上為丙○○
    所有之上開電纜銅線、變壓器，係其以前揭工具竊取，俟乙○○、丁○○經戊○○告知而確認上開地點後，因戊○○有
    事欲離去，乙○○、丁○○遂先駕車搭載戊○○離開該址，
    而於同日下午某時，再由乙○○隨身攜帶對於人之生命、身
    體、安全具有危險性，客觀上可供兇器使用之附表編號7所
    示鐮刀，並駕駛車號5703—FB號自小客貨車搭載丁○○返回
    前開丙○○住處，共同竊取上開華隆150 平方公釐電纜線
    50.6公斤、已去皮電纜銅電線0.6 公斤【電纜線及銅電線價
    值共計新台幣（下同）10,240元】、三相變壓器1 具（價值
    15萬元），嗣於同日下午3 時20分許，乙○○、丁○○欲離
    去之際，因遭附近民眾發現報警處理而被當場逮獲，且在距
    離原電纜線埋設處5 公尺左右之乙○○腳邊扣得已用膠帶捆
    好之上開竊取得手電纜線、變壓器（業經丙○○領回），及
    於該址扣得附表所示作案工具，始悉上情。
二、案經高雄縣政府警察局旗山分局報告臺灣高雄地方法院檢察
    署檢察官偵查起訴。
    理  由
壹、證據能力方面：
一、按被告以外之人於審判外之陳述，雖不符前四條之規定，而
    經當事人於審判程序同意作為證據，法院審酌該言詞陳述或
    書面陳述作成時之情況，認為適當者，亦得為證據。當事人
    、代理人或辯護人於法院調查證據時，知有第159 條第1 項
    不得為證據之情形，而未於言詞辯論終結前聲明異議，視為
    有前項之同意，刑事訴訟法第159 條之5 定有明文。查本件
    被告、檢察官均對本院所提示被害人丙○○之警詢筆錄、證
    人乙○○警詢筆錄、丙○○領回前揭遭竊物品所立具之贓物
    認領保管單（見警卷第21頁）、竊案現場照片8 張、扣案附
    表所示工具等證據，在本院審判程序表示同意作為本案證據
    （見本院卷第125 頁），是本院審酌該言詞陳述或書面陳述
    作成時之情況，認為適當，自得採為證據，先行敘明。
二、按被告以外之人於偵查中向檢察官所為之陳述，除顯有不可
    信之情況者外，得為證據，刑事訴訟法第159 條之1 第2項
    定有明文。證人乙○○、丁○○於偵查中經具結後所為之陳
    述，對被告而言，屬被告以外之人於偵查中向檢察官所為之
    陳述，依上揭法條規定，原則上具證據能力，而被告復未提
    出有何顯不可信之情況，自得為證據。
貳、實體方面
一、訊據被告戊○○固坦承其於95年11月16日上午6 時至7 時許
    間，有與被告乙○○、丁○○共同在上揭竊案現場之事實（
    見本院卷第111 、112 頁），惟矢口否認有何竊盜犯行，辯
    稱：伊當天是接到乙○○、丁○○二人電話，要伊送飲料去
    上揭竊案現場，而伊送完飲料後就離去，沒有參與竊盜云云
    。經查：
    (一)丙○○所有之華隆150 平方公釐電纜銅線、變壓器於95年
      11月16日下午3 時20分許，在高雄縣內門鄉○○村○○○
      段1117號（即高雄縣內門鄉永富村50號）遭竊之事實，業
      據被害人丙○○於警詢指述在卷（見警卷第14、15頁），
      核與共同被告乙○○、丁○○於偵查中到庭具結所為行竊
      前開財物為警當場查獲之證述（見偵卷第50、57頁）相符
      ，且有丙○○領回前揭遭竊物品所立具之贓物認領保管單
      （見警卷第21頁），是共同被告乙○○、丁○○為警查獲
      所搬運之前揭電纜銅線、變壓器係被害人丙○○遭竊之財
      物，應堪認定。
    (二)被告戊○○參與上開竊取電纜線、變壓器之過程，業據證
      人乙○○於警詢、偵查及本院審理時證稱：伊受友人戊○○之通知，得悉戊○○有剪一些電纜線，且戊○○自身亦
      於剪電纜線之過程中遭受電擊受傷致無法搬重物，當時伊
      確實有看到戊○○身體手腳有多處傷，戊○○便提議既然
      伊有前揭車號57 03 —FB號自小客貨車，遂找伊及友人丁○○一同共乘該自小客貨車去上揭丙○○住處載運電纜線
      ，並與伊及丁○○約定迨將電纜線、變壓器載出來後，即
      可變賣贓物一起分錢，所以伊及丁○○才於95年11月16日
      上午6 時至7 時許間，經由戊○○之引導，一同至上揭行
      竊現場，並看到戊○○拿破壞剪等工具在剪銅線，且經由
      戊○○之告知，得悉要伊及丁○○搬運載走賣錢的就是該
      處地上之電纜銅線、變壓器，俟伊及丁○○與戊○○確認
      上開地點後，因戊○○有事欲離去，伊及丁○○遂先駕車
      搭載戊○○離開該址，而於同日下午某時，再由伊隨身攜
      帶附表編號7 之鐮刀與丁○○返回前開丙○○住處去搬電
      線，接著伊及丁○○欲離去之際就被警察當場逮捕等語（
      見警卷第2 至4 頁，偵卷第49至51頁，本院卷第12 6至
      128 頁），並據證人丁○○於偵查中證稱：因戊○○自身
      於剪電纜線之過程中遭受電擊受傷致無法搬重物，且伊看
      到戊○○之手、腳、胸部確有遭受電傷燒焦的痕跡，所以
      伊及乙○○才於95年11月16日上午6 時許，與被告戊○○
      一同去上開丙○○住處，被告戊○○表示要將放置於此處
      地上的電線搬走，迨變賣後大家利益平分，當時現場還留
      有戊○○如附表編號1 至6 的工具，之後因為戊○○有事
      欲離去，伊及乙○○遂先載戊○○離開，於同日下午，伊
      及乙○○再返回上開現場搬運電線等語（見偵卷第56至58
      頁），則依上開證人乙○○、丁○○所述，渠等就有關為
      何選擇前揭地點行竊及與被告戊○○同至上開竊案現場，
      嗣又再行返回該竊案現場而遭查獲之緣由，均已互核相符
      ，且有用以竊取前揭物品之附表編號1 至6 所示工具及被
      告乙○○隨身攜帶之附表編號7 所示鐮刀扣案可證。復參
      以被害人丙○○遭竊之上揭電纜線重達50.6公斤，有丙○○領回該電纜線所立具之贓物認領保管單上之「數量」欄
      （見警卷第21頁）可按，且被告戊○○於本院準備程序時
      自承：當時伊的手掌有受傷等語（見本院卷第111 頁），
      則以上揭遭竊電纜線之數量以觀，欲憑一己之力一次搬運
      該電纜線離開現場已屬難事，更何況係當時手上有負傷之
      被告戊○○，故被告戊○○自當會尋求他人協助搬運無疑
      ，足見上開證人乙○○、丁○○所為有關被告戊○○參與
      竊取上開電纜線、變壓器過程之證述，應堪採信。
    (三)被告戊○○雖辯稱：伊只是受乙○○、丁○○之託，送飲
      料去上開竊案現場而已云云。然該竊案現場雜草叢生，樹
      木枝葉均未見有何修剪整理痕跡，有該竊案現場照片4張
      （見警卷第26頁編號照片，警卷第27頁編號照片
      ）在卷可參，且被告戊○○於本院審理時亦自承：伊於95
      年11月16日上午6 、7 時有與乙○○、丁○○在該竊案現
      場，而警卷照片所示該竊案現場確實「很隱密」等語（見
      本院卷第111 、112 頁），則以被告戊○○與乙○○、丁○○會面之上開時間以觀，既為國曆11月間，已屬秋涼時
      節，又係上午6 、7 時許，衡情已不至於需飲料消暑解渴
      ，又被告戊○○與乙○○、丁○○會面之上開地點（高雄
      縣內門鄉○○村○○○段1117號）係人跡少至之處，居住
      於高雄縣杉林鄉○○村○○路73號之被告戊○○何以竟平
      白無端送飲料至上揭隱密地點，是被告戊○○以前詞置辯
      ，有違常情，實難採信，益見上開證人乙○○、丁○○就
      被告戊○○何以出現於上開時地之證述，較屬可採。
    (四)綜上，本案事證明確，被告戊○○所為前開犯行堪予認定
      。
二、查附表編號1 至7 所示工具，均係金屬材質，質地堅硬，有
    上開查獲工具之照片附卷可稽（見警卷第29頁），足見該等
    扣案工具若持以行兇，客觀上均足以對人生命、身體、安全
    構成危險性，均屬兇器無訛。核被告戊○○所為，係犯刑法
    第321 條第1 項第3 款之攜帶兇器竊盜罪。又本件被告戊○○、丁○○、乙○○間就上開攜帶兇器竊盜犯行（即95年11
    月16日上午至同日下午為警查獲時止，係一接續之竊盜行為
    ），彼此間固有犯意聯絡及行為分擔，均應論以共同正犯；
    然本件被告丁○○、乙○○於95年11月16日上午僅係受有犯
    意聯絡之被告戊○○引導欲確認上開行竊地點，尚未著手為
    竊盜行為，嗣被告丁○○、乙○○於同日下午著手為竊盜行
    為且在上址為警查獲時，被告戊○○並未在場，故本案被告
    戊○○與丁○○、乙○○間並不成立結夥三人以上竊盜罪，
    附此敘明（最高法院89年度台非字第92號判決參照）。
三、爰審酌被告戊○○前因竊盜案，經本院於94年11月11日以94
    年度易字第1354號判處有期徒刑8 月，緩刑3 年，現仍在緩
    刑期間內，竟又不思以己力賺取所需，再度下手行竊，且因
    己身受傷無力搬運重物，而向被告乙○○、丁○○提議一同
    下手行竊欲變賣得利，造成他人財物上之損害，其所犯情節
    顯較被告乙○○、丁○○為重，而其犯後復飾詞否認犯行，
    毫無悔意，故其所受之刑事非難程度，自應較犯後坦承犯行
    之被告乙○○、丁○○二人（均經本院判處有期徒刑7 月確
    定）為重等一切情狀，量處如主文所示之刑，以資懲儆。另
    附表所示之工具，分別係被告乙○○、戊○○所有（詳見附
    表所有人欄所示），供被告乙○○、丁○○、戊○○共犯前
    揭加重竊盜罪所用之物，業據被告丁○○、乙○○供明在卷
    ，自均應依刑法第38條第1 項第2 款規定宣告沒收。
據上論斷，應依刑事訴訟法第299 條第1 項前段，刑法第28條、
第321 條第1 項第3 款、第38條第1 項第2 款，判決如主文。
本案經檢察官甲○○到庭執行職務。
中　　華　　民　　國　　96　　年　　3 　　月　　28　　日
                  刑事第三庭  審判長法　官  田平安
                                    法  官  錢衍蓁
                                    法  官  郭瓊徽
以上正本證明與原本無異。
如不服本判決，應於收受送達後10日內向本院提出上訴書狀。
中　　華　　民　　國　　96　　年　　3 　　月　　29　　日
 　　　　　　　　　　　　　　       書記官  陳瓊芳
附錄本判決論罪之法條：
中華民國刑法第321條第1項
（加重竊盜罪）
犯竊盜罪而有左列情形之一者，處6月以上、5年以下有期徒刑：
一、於夜間侵入住宅或有人居住之建築物、船艦或隱匿其內而犯
　　之者。
二、毀越門扇、牆垣或其他安全設備而犯之者。
三、攜帶兇器而犯之者。
四、結夥三人以上而犯之者。
五、乘火災、水災或其他災害之際而犯之者。
六、在車站或埠頭而犯之者。
附表
┌──┬────────────────┬────────┐
│編號│項                 目           │所有人          │
├──┼────────────────┼────────┤
│1   │大型破壞剪1支                   │戊○○          │
├──┼────────────────┤                │
│2   │小型破壞剪4支                   │                │
├──┼────────────────┤                │
│3   │鋸子1把                         │                │
├──┼────────────────┤                │
│4   │虎口鉗1支                       │                │
├──┼────────────────┤                │
│5   │螺絲扳手2支                     │                │
├──┼────────────────┤                │
│6   │緊線器1組（含鐵線1條）          │                │
├──┼────────────────┼────────┤
│7   │鐮刀1把                         │乙○○          │
└──┴────────────────┴────────┘
